【裁判字號】    89,上易,1446
【裁判日期】    890629
【裁判案由】    毒品危害防制條例
【裁判全文】
臺灣高等法院臺中分院刑事判決                  八十九年度上易字第一四四六號
    上  訴  人  臺灣台中地方法院檢察署檢察官
    被      告  甲○○
右上訴人因被告違反毒品危害防制條例案件，不服台灣台中地方法院中華民國八十九
年五月一日第一審判決（民國八十九年度易字第四三四號，起訴案號：台灣台中地方
法院檢察署民國八十八年度毒偵字第二二三六號），提起上訴，本院判決如左：
    主      文
原判決撤銷，發回臺灣臺中地方法院。
    事      實
一、公訴意旨略以：甲○○前曾因違反麻醉藥品管理條例案件，經判處有期徒刑四月
    確定，於民國八十四年四月十四日執行完畢，復因施用毒品案件，經依台灣台中
    地方法院八十七年度毒聲字第一００六號裁定送執行觀察、勒戒後，認無繼續施
    用毒品之傾向，由台灣台中地方法院檢察署檢察官於八十七年八月十二日以八十
    七年度偵字第一五九七○號為不起訴處分確定在案；復於八十七年九月十二日，
    五年內再因施用第二級毒品安非他命，經台灣台中地方法院裁定送觀察、勒戒後
    ，認有繼續施用毒品傾向，經台灣台中地方法院裁定令入戒治處所施以強制戒治
    一年，其施用第二級毒品安非他命之刑事案件則由台灣台中地方法院判處有期徒
    刑六月確定，嗣甲○○因戒治之成效經評定合格，由台灣台中地方法院裁定停止
    戒治，併付保護管束，並於八十八年四月二十七日釋放，詎甲○○猶不知悔改，
    竟另行基於概括之犯意，自八十八年六月二十日起至同年十月二十二日止，連續
    在臺中縣霧峰鄉林家花園附近，連續施用第二級毒品安非他命多次，迨八十八年
    十月二十二日晚上六時二十分許，在台中縣霧峰鄉○○路一五一號為警查獲，復
    扣得玻璃球一組。
二、案經台灣台中地方法院檢察署檢察官自動檢舉偵查起訴，因認甲○○涉犯毒品危
    害防制條例第十條第二項之施用第二級毒品罪嫌。
    理      由
一、本件原審法院以被告甲○○曾於八十七年八月間因施用毒品案件，經依原審法院
    裁定送觀察、勒戒後，認無繼續施用毒品之傾向，經台灣台中地方法院檢察署檢
    察官於八十七年八月十二日以八十七年度偵字第一五九七○號不起訴處分確定；
    復於八十七年九月間再犯施用毒品案件，經依原審法院裁定送觀察、勒戒後，認
    有繼續施用毒品之傾向，已經原審法院以八十七年度毒聲字第二一七八號裁定令
    入戒治處所施以強制戒治一年；另由台灣台中地方法院檢察署檢察官以八十七年
    度偵字第九二二一號聲請簡易判決處刑，並經原審法院台中簡易庭於八十八年四
    月二十九日以八十八年度中簡字第一○三四號判處有期徒刑六月確定，被告並於
    八十八年六月二十九日易科罰金執行完畢等節，有台灣台中地方法院檢察署保護
    管束指揮書、原審法院各該裁定及八十八年度中簡字第一○三四號判決並台灣台
    中地方法院檢察署刑案資料查註紀錄表、台灣高等法院台中分院檢察署刑案資料
    查註紀錄表等在卷可按，嗣被告於送戒治所強制戒治屆滿三月後，其成效經評定
    為合格，認無繼續戒治之必要，已經原審法院以八十八年度毒聲字第二二○七號
    裁定停止戒治，所餘戒治期間，付保護管束，並於八十八年四月二十七日停止戒
    治令其出所，保護管束期滿日為八十八年九月二十九日，有上揭裁定及台灣台中
    地方法院檢察署檢察官保護管束指揮書各一紙在卷足憑，而被告於八十八年六月
    二十一日保護管束期間，經定期採集尿液送驗之結果，發現其有再度施用毒品行
    為，因係屬違反保護管束應遵守事項情節重大，已經原審法院於八十八年七月三
    十一日以八十八年度毒聲字第四六○四號裁定撤銷其停止戒治，令入戒治處所施
    以強制戒治，並自八十八年十月二十三日起送戒治所強制戒治，執行期滿日係八
    十九年三月二十七日等情，有該裁定及台灣台中地方法院檢察署檢察官戒治處分
    執行指揮書各一份附卷足按，顯見被告於八十八年六月二十日起至八十八年十月
    二十二日止再犯連續施用第二級毒品案件，其所接受之強制戒治仍未期滿，尚難
    認被告係再犯或三犯毒品危害防制條例第十條之罪之情事，因認上訴人即檢察官
    （以下簡稱檢察官）逕為提起公訴，自係起訴之程序違背規定，爰不經言詞辯論
    ，逕行諭知不受理之判決，固非無見，然查被告於八十八年六月二十日起至同年
    十月二十二日止，在上址施用第二級毒品安非他命之事實，已據被告供明在卷，
    復有私立中山醫學院附設孫中山先生紀念醫院藥物濫用檢測中心出具之檢驗報告
    、台中市衛生局煙毒尿液檢驗成績書等件存卷可憑，而被告係於戒治期間其成效
    經評定為合格，認無繼續戒治之必要，經原審法院以八十八年度毒聲字第二二０
    七號刑事裁定停止戒治，所餘戒治期間，並付保護管束，且於八十八年四月二十
    七日停止戒治出所後，始再於上開時、地施用第二級毒品安非他命，顯見被告於
    釋放後，另為施用第二級毒品安非他命之行為，當係另行起意為之，與其於強制
    戒治前之前開施用第二級毒品安非他命之行為，並無連續犯之關係（台灣台中地
    方法院八十七年九月份法律座談會紀錄表參照，載司法院公報第四十一卷第四期
    第一○一頁），顯然原審法院認為被告於停止戒治並付保護管束期間，再度施用
    第二級毒品安非他命之行為，係屬違反保護管束應遵守事項情節重大之情事，得
    撤銷保護管束，仍施予強制戒治而非再犯或三犯毒品危害防制條例第十條之罪云
    云，尚有未合。
二、綜上所述，足見檢察官就被告前揭施用第二級毒品安非他命之行為而提起公訴，
    於法並無不合。檢察官上訴意旨以被告右開施用第二級毒品安非他命之行為，係
    另行起意而為等語而據以指摘原審法院之判決不當，為有理由，應由本院將原審
    法院之判決予以撤銷發回原審法院，另為適法之裁判，並不經言詞辯論為之。
三、據上論斷，應依刑事訴訟法第三百六十九條第一項但書、第三百七十二條判決如
    主文。
中      華      民      國    八十九     年      六       月    二十九日
                                  臺灣高等法院臺中分院刑事第十庭
                                        審判長法  官  林  照  明
                                              法  官  曾  謀  貴
                                              法  官  李  寶  堂
右正本證明與原本無異。
不得上訴。
                                              書記官  蕭  玉  真
中      華      民      國    八十九     年      六       月    三十    日
                                                                        Ｉ


司法院資訊處製作；財團法人民間司法改革基金會備份。
